# 非营利组织是否纳入合并报表范围

提问人：远方的天空 123 时间：2016-10-14 00:49:20
陈版您好，有个问题向您请教，目前有一个学校属于非营利组织，设章程中规定投资人不要求取得合理回报，且最终清算时分红应用于社会主义公益事业，投资期间不取得分红，也看过您前几年对该类问题的看法，认为不应纳入合并报表范围，但是目前最新修订的控制三要素，根据计学撮要 2015 合并范围的讲解，其中可变回报还包括投资方将自身资产与被投资方的资产整合以实现规模经济，达到节约成本的目的，投资方通过参与被投资方保证稀缺资源的供应，获得专有技术或限制被投资方某些运营或资产，从而提高投资方其他资产的价值，也属于获取可变回报的一种，如果符合上述条件，即使章程有如上规定，是否也是可以将该类非营利组织纳入合并范围呢？谢谢！

回答人：chenyiwei
非营利性组织能否纳入其举办人的合并报表范围的问题，是新旧合并报表准则导致的合并范围差异的一个重要方面，因为新准则下对“可变回报”的广义解释，不排除将非营利性组织纳入合并报表范围。但这只是一般原则性的分析，具体还是要在个案背景信息的基础上分析“控制三要素”是否均成立。